臺灣臺中地方法院民事判決　九十二年度勞訴字第一三七號
　　原　　　告　甲○○
　　被　　　告　台中汽車客運股份有限公司
　　法定代理人　李炳盛
　　訴訟代理人　吳志清　律師
當事人間給付資遣費事件，本院於民國九十三年八月四日言詞辯論終結，判決如下：
　　主　　　文
原告之訴及其假執行之聲請均駁回。
訴訟費用由原告負擔。
　　事實及理由
一、原告主張：
（一）原告自民國八十年七月六日起受僱於被告擔任駕駛員工作，(1)被告竟於九十二年九月
　　　十八日、十九日、二十二日及二十三日，無派車供給原告充分之工作，違反勞動基準
　　　法第十四條第一項第五款後段、第六款之規定，因此原告於九十二年九月二十四日向
　　　被告之值班站勤人員邱敏哲書面表示拒絕工作終止契約，並於九十二年九月二十九日
　　　以郵局存證信函向被告表示拒絕工作；(2)原告於九十二年七月六日即工作年滿十二年
　　　，原告應有特別休假十七日，而在九十二年七月或八月份原告並無特別休假，被告即
　　　應於九十二年八月份薪資或九月份薪資依約定每月十五日（即發薪日）發給原告十七
　　　日特別休假加班費，但被告至今仍不發給原告特休加班費工資，是被告違反勞動契約
　　　約定每月十五日發薪，而不給付工作報酬，違反勞動基準法第十四條第一項第五款前
　　　段規定；(3)被告自九十二年九月六日至九月十三日皆排原告行駛四Ｂ班仕業，分派原
　　　告駕編號七○八號車輛，停放在烏日停車場，依規定被告排定行車報告單之起站站名
　　　及時間，自應指定從烏日停車場為發車點及發車時間，但被告竟然排定指定從干城站
　　　為發車站點及發車時間，要原告駕車工作，有九十二年九月三十一日行車仕業表及行
　　　車報告單可證，因而原告從烏日停車場駕駛七○八號車輛，駛至干城站這段路程共七
　　　公里餘，則無公里數、行駛約二十分鐘之時間，亦失去工作時數，如此工作必使原告
　　　失去公里數、工作時數之工資收入，而損害原告之權益，違反勞動基準法第十四條第
　　　一項第六款規定。被告之前揭三種行為，已違反勞動基準法第十四條第一項第五款後
　　　段、第六款規定，原告於三十日內自得不經預告拒絕工作終止契約，並依同條第四項
　　　規定（準用同法第十七條），請求被告發給原告資遣費新台幣（下同）五十四萬八千
　　　六百七十九元（計算方式詳如後述）。
（二）依據團體協約第十二條第三款約定及駕駛員待遇計算辦法第一項至第八項規定，雙方
　　　議定工資、本俸、伙食津貼、里程、載客、售票、月票、安全等獎金及公休津貼。自
　　　八十八年三月一日原告投保薪資月額四萬二千元。本件被告與台中客運產業工會於九
　　　十二年八月十一日調解成立之調解結論，載明依法資遣者，其平均薪資應以減薪前之
　　　薪資計算，依勞資爭議調解方案第二項約定：
　１、資遣費計算前六個月每月薪資：
　　(1)九十一年十二月分，四萬三千三百六十二元，加以短給七千五百九十七元，等於五萬
　　　零九百五十九元。
　　(2)九十二年一月分，四萬零八百零八元，加以短給六千五百六十七元，等於四萬七千三
　　　百七十五元。
　　(3)九十二年二月分，三萬六千二百十七元，加以短給七千七百八十元，等於四萬四千零
　　　四元。
　　(4)九十二年三月分，四萬零七百十一元，加以短給八千一百三十四元，等於四萬八千八
　　　百四十五元。
　　(5)九十二年四月分，三萬六千六百五十元，加以短給七千二百八十六元，等於四萬三千
　　　九百三十六元。
　　(6)九十二年五月分，三萬二千八百八十五元，加以短給三千七百十六元，等於三萬六千
　　　六百零一元。
　２、年資遣費部分：
　　　二十七萬一千七百二十三元，除以一百八十二天，等於一日一千四百九十三元，再乘
　　　以三十天，等於一個月四萬四千七百九十元，再乘以十二年等於五十三萬七千四百八
　　　十元。
　３、月資遣費部分：
　　　每月平均四萬四千七百九十元，除以十二個月，等於一個月三千七百三十三元，再乘
　　　以三個月，等於一萬一千一百九十九元。
　４、綜上，資遣費合計五十四萬八千六百七十九元。
（三）原告並據以聲明：被告應給付原告五十四萬八千六百七十九元，並自起訴狀繕本送達
　　　被告之翌日起至清償日止，按年息百分之五計算之利息；原告願供擔保請准宣告假執
　　　行。
二、被告對於原告主張其自八十年七月六日受僱於被告乙節，固不爭執，惟辯稱：
（一）原告依勞動基準法第十四條第一項第五款後段規定終止契約，並不適法：
　１、兩造間並非按件計酬之勞動契約。依原告提出之各月份薪資條記載，原告按月領有本
　　　俸、伙食津貼，足見原告係按月支薪人員而非論件計酬之勞工；再者，勞工若為按件
　　　計酬即無加班或公休可言，本件原告之薪資既列有加班費及公休津貼等項目，亦可證
　　　明兩造間確非按件計酬之勞動契約。故原告依勞動基準法第十四條第一項第五款後段
　　　規定終止契約，自非適法。
　２、被告公司並無未提供充分工作之情事。查被告公司在正常工作時間外，尚要求原告加
　　　班或於休假日出勤，此有狀附薪資條上載有加班費及公休津貼者，即可明瞭；原告指
　　　未提供充分之工作機會者，並不副實。至於原告所稱九十二年九月十八、十九、二十
　　　二及二十三日未派車供原告駕駛者，亦非實情；查原告原分派編號七○八大客車於九
　　　十二年九月十八日故障後，被告公司已另指派編號七三○大客車交其駕駛，並均排定
　　　原告應行駛之路線及班次，惟原告除於九月二十一日自行駕駛編號六七一大客車，並
　　　擅自變更行車時間外，其餘三日則均拒絕服勤，此亦有仕業表五件、行車報告單三件
　　　及證明書乙件影本附狀可證（因車輪保養廠未將變更車輛之事通報業務課，致仕業表
　　　仍列七○八號車，惟已告知原告），並非如原告所稱未派車供其駕駛。此外，原告指
　　　該編號七三○大客車老舊破損不堪行駛者，則非可採；蓋該編號七三○（車牌號碼Ｆ
　　　Ｕ─八四三）大客車，經監理機關檢驗合格發給行車執照，目前分配其他駕駛員行駛
　　　營運，並無異狀，此亦有行車執照影本乙件及該車駕駛員行車報告單影本二件附狀可
　　　稽。
（二）原告依勞動基準法第十四條第一項第五款前段規定終止契約，亦不合法：
　１、原告所稱九十二年七月份工資於八月二十日、八月份工資於九月十八日、九月份工資
　　　於十月二十八日發放，並無不給付工作報酬之情事，此請命原告提出其受領薪資存摺
　　　核對即可明瞭。原告九十二年十一月十日陳明狀追加以被告公司不給付工作報酬而依
　　　勞動基準法第十四條第一項第五款前段規定，主張終止契約者，自無足取。
　２、本件加班給予及假日工作加給是否符合勞動基準法規定，應僅以本俸為計算基礎。
　　　查被告公司就公休津貼及加班費係依台中汽車客運公司駕駛員待遇計算辦法發放，該
　　　計算辦法自八十四年七月一日修正，施行多年，勞資雙方均無爭議。再者，以被告本
　　　俸一六、五○○元計算，每日平均為五五○元，每小時平均為六八‧七五元。依此為
　　　準，勞基法所定假日工作加給工資即為五五○元，每小時加班給予在每天二小時以內
　　　部分為九一‧六七元；被告公司駕駛員待遇計算辦法所定公休津貼八四○元、加班費
　　　一○○元，均較上開金額為高，並無短付可言。原告指稱被告公司短付公休津貼及加
　　　班費者，仍非可採。至於原告提出之薪資條所列里程獎金、載客獎金、月票獎金、
　　　安全獎金及售票獎金等五項（以下簡稱變動獎金），依被告公司駕駛員待遇計算辦法
　　　均係就全月實際營運里程及載客營收數額計發，其中亦包含加班及假日工作時間之行
　　　駛里程及載客成績在內（該計算辦法第四點至第八點），亦即原告加班及休假日工作
　　　之報酬，除加班費及公休津貼之外，其該時間營運里程及載客成績之變動獎金，已列
　　　於里程獎金等各項變動獎金項目，並未短給。從而，原告未將各項獎金計入而僅以加
　　　發之加班費或公休津貼指為加班及休假日之工資，指為積欠工資者，實屬誤會。此
　　　外，原告提出之薪資條所列其他津貼一項，係被告公司對於工會理監事辦理會務所給
　　　予之補助，並非工作之報酬；又，伙食津貼係僱主對於員工之恩惠給付，亦非勞動基
　　　準法所稱之工資，此依最高法院七十八年台上字第六八二號及七十九年台上字第二四
　　　二號判決先例，亦可得同一結論。從而，伙食津貼及其他津貼，均不得列入平均工資
　　　計算，自亦不得列入加班費給予加成及假日工作加給之計算基礎。
　３、縱使將變動獎金亦列入加班給予及假日工作加給標準之計算基礎，被告公司實際給付
　　　，亦優於勞動基準法所定標準。若將變動獎金列入計算基礎，則應先就變動獎金之
　　　金額，扣除加班及假日工作時間以外，正常工作時間所得金額（各時段分配金額，依
　　　實際工作時數比例計算）。再以正常工作時間之變動獎金數額與全月本俸合計，作為
　　　全月法定工作時間之工資總額；該總額除以三十日即為計算假日工作應增加給付之每
　　　日工資，再除以八小時即為計算加班給付及加成基礎之每小時工資。倘非如此而將假
　　　日加給及加班時間加成之金額併入計算基礎，將發生循環運算（循環參照）之結果，
　　　顯非合理。薪資條所列特別津貼，亦屬加班費；此因被告公司電腦程式設定每月加
　　　班費限額為四、六○○元，而就每月逾四、六○○元部分，另以特別津貼名目列計。
　　　故被告公司對於原告加班工作之給付，包含加班費、特別津貼及按加班時數比例計算
　　　之變動獎金；對於假日工作之給付，則包含公休津貼及按假日工作時數比例計算之變
　　　動獎金。原告未將變動獎金計入，而主張被告公司短付加班及假日工作加給工資者，
　　　實屬誤會。依上述方式計算結果，自九十一年十二月至九十二年五月間，被告公司
　　　實際支付之加班時間給予及假日工作加發工資，均較法定標準為優；其中加班給予部
　　　分高出三、五七二元、假日工作加發部分多出一二、二三六元。
　４、從而，原告指稱被告公司短付加班及假日工作給予者，並非可採；故縱使原告得請求
　　　給付資遣費，且應以九十一年十一月至九十二年五月之工資為基準，除各該月給付之
　　　伙食津貼、其他津貼、補助津貼及年節代金等非屬法定工資之給付，應予扣除外，原
　　　告所謂短付加班及假日工作工資者，並不副實，經如前述，自亦無加計短付工資之餘
　　　地。
（三）原告依勞動基準法第十四條第一項第六款規定終止契約，仍非有理：
　１、至於原告就發車地點所為質疑，縱有其事，亦屬工作環境問題，可經協調解決，不生
　　　違反勞動契約或勞工法令問題，與勞動基準法第十四條第一項第六款之規定，應無關
　　　涉。
　２、再查勞工以勞動基準法第十四條第一項第六款規定之事由終止契約，依同條第二項規
　　　定，應於三十日內為之；茲原告自九十二年九月二十二日開始曠工，經被告公司予以
　　　解僱後，至九十二年十一月二十一日始以該款所定事由主張終止契約（原告陳明(二)狀
　　　於上開日期送達被告），距所主張事由之發生日期，已逾三十日；故原告所主張之事
　　　由，縱屬存在，所為終止契約亦逾法定除斥期間，仍非合法。
（四）原告於被告公司依法將其解僱後，再行終止契約應屬無效：
　１、原告自九十二年九月十五日至二十一日不依業務課排定之仕業表（即公告排班表）服
　　　行勤務，而擅自更改行車時間（依仕業表原告應行駛四Ｂ班，而原告自行更改為六Ｂ
　　　班，並表明係「神明指示做六Ｂ」，見狀附仕業表及原告行車報告單）。
　２、原告因不依排定行車班表服勤自同年九月二十二日起至十月十三日並連續曠工，經被
　　　告公司依勞動基準法第十二條第一項第四款及第六款規定，以其違反工作規則及連續
　　　曠工逾三日而予解僱；原告亦已是認於九十二年十月十六日收受解僱函，則兩造間之
　　　僱傭關係於當日即告終止。嗣後原告提起本件訴訟，在九十二年十月二十日起訴狀以
　　　被告公司未提供充分工作機會為由、在九十二年十一月十日陳明狀以被告公司積欠工
　　　資為由、在九十二年十一月十七日陳明(二)狀以發車地點不當為由，主張得終止契約，
　　　惟微論該等事由均不副實，且逾勞動基準法第十四條第二項所定除斥期間；茲該等書
　　　狀送達被告公司之日期均在九十二年十一月三日以後，當時兩造間之僱傭關係已因被
　　　告公司終止契約而消滅，各該書狀所為終止契約之意思表示，自無從發生效力。至於
　　　原告主張九十二年九月二十四日起未到工服勤，即為終止契約者，並不足採；蓋原告
　　　未到工服勤時，並未向原告公司為終止契約之意思表示，自不得以其未到工服勤謂為
　　　終止契約。何況，依原告九十二年九月二十九日存證信函，關於被告公司「至今二十
　　　九日仍指派該輛車強制寄件人駕駛」及表明「拒絕駕該輛車，特函聲明」之記載；原
　　　告既聲明在改派他車前拒絕服勤，可見原告亦承認寄發該存證信函之九十二年九月二
　　　十九日兩造間之僱傭契約尚屬存在；依此情形，益足證明原告主張同月二十四日未到
　　　工服勤即為終止僱傭之意思表示者，確非副實。
　３、被告之解僱函經於九十二年十月十六日送達原告，此有解僱函及送達回執各乙件附狀
　　　可稽。茲原告於兩造勞動契約終止後，再行依勞動基準法第十四條第一項第五款及第
　　　六款規定終止契約，請求給付資遣費，自非有理。
（五）被告否認原告有向值班人員終止契約、原告更改仕業表的行車時間有經過站長同意的
　　　情事：原告之九十二年九月二十四日行車報告單並未向被告提出，自不得以之謂曾向
　　　被告為終止契約之意思表示，此有站長邱敏哲之報告單影本附狀可稽；何況，依原告
　　　起訴狀附該報告書記載原告係以被告公司所派七三○號車老舊不堪，主張終止契約，
　　　而該七三○號車並非不可駕駛，且兩造間不屬按件計酬契約，原告本無以未有充分工
　　　作主張解約之權利，經如前述，故該報告單即令曾送達於被告公司，亦不生終止契約
　　　之效力。此外，該行車報告單未有因不獲發給特別休假津貼而拒絕工作之記載，故微
　　　論原告關於特別休假津貼之請求尚在另案（鈞院九十二年勞訴字第一○六號）審理中
　　　，被告公司有否遲延給付情形，尚有爭議，茲被告既未曾就該項津貼之支付主張同時
　　　履行，其拒絕服勤即屬無正當理由而曠工。
（六）原告關於平均工資之計算，並不適法：
　１、原告關於短發加班費及公休津貼之主張並不足採，經如前述；故原告在被告公司薪資
　　　條所列金額之外，另行增列金額，據以計算平均工資者，並不合法。
　２、次按平均工資，謂計算事由發生之當日前六個月內所得工資總額除以該期間之總日數
　　　所得之金額。勞動基準法第二條第四款定有明文。故同法第十七條所稱一個月之平均
　　　工資，係指三十日之平均工資而言，並非以六個工資總額除以六所得金額為準，此有
　　　最高法院七十八年台上字第六八二號判決可循。故原告逕以六個月工資總額除以六為
　　　計算月平均工資之標準，並不合法。
　３、被告公司與產業工會間勞資爭議成立之調解方案，關於資遣費「應以減薪前之薪資計
　　　算」約定所謂減薪前，係指未經依該協議減薪比率扣除以前之原薪資金額而言；原告
　　　主張以未實施減薪期間，即九十二年五月以前之工資為準者，應屬誤會。又伙食費不
　　　得列入平均工資計算，有最高法院七十八年台上字第六八二號及七十九年台上字第二
　　　四二號判決先例可資參照。本件原告九十二年四月至九月份未經扣除減薪比率之薪資
　　　總額為一七○、八三七元，其中每月伙食津貼一、八○○元予以扣除後之平均工資計
　　　算基礎金額一六○、○三七元；該期間計一八三天，每日平均工資為八七五元，月平
　　　均工資為二六、二五○元，詳如後附計算表及九十二年六至九月薪資條（四至五月如
　　　原告起訴狀附各該月薪資條）。故微論原告主張依勞動基準法第十四條第一項第五款
　　　及第六款終止契約並不合法，縱認原告以起訴狀及陳明狀所為終止契約表示為可採，
　　　並以拒絕駕駛班車之存證信函到達被告公司之九十二年九月三十日為計算平均工資之
　　　基準日，則原告得請求之資遣費亦應按上開數額計算。原告主張以九十一年十二月至
　　　九十二年五月之工資為基礎，且未將伙食津貼扣除者，均非允當。
（七）被告並聲明：原告之訴及假執行之聲請均駁回。如受不利判決，請准供擔保免為假執
　　　行。
三、查本件原告主張：其自八十年七月六日起受僱於被告擔任駕駛員工作，被告竟於九十二
　　年九月十八日、十九日、二十二日及二十三日，無派車供給原告充分之工作，因此原告
　　於九十二年九月二十四日向被告之值班站勤人員邱敏哲書面表示拒絕工作終止契約；又
　　被告至今仍不發給原告特休加班費工資，是被告違法不給付工作報酬；又被告擅自排定
　　指定發車站點及發車時間，使原告失去公里數、工作時數之工資收入，而損害原告之權
　　益，被告以前揭三種行為，已違反勞動基準法第十四條第一項第五款前段、後段、第六
　　款規定，原告於三十日內自得不經預告拒絕工作終止契約，並依同條第四項規定，請求
　　被告發給原告資遣費等情，被告對於原告主張其自八十年七月六日受僱於被告乙節，固
　　不爭執，惟以前揭置辯。
　　經查：
（一）原告於九十二年九月二十四日於一０五＼六Ｂ行車報告單係記載：「七三０車老舊失
　　　修，車底銹壞、冷氣冒水不能開始，危險車，拒絕開七三０車，今報站長無車，終止
　　　契約關係」等語，足見原告係以被告所派七三０車為危險車輛為由終止勞動契約，復
　　　參酌原告之起訴狀事實及理由欄內亦載明此一終止契約之事由，有原告之起訴狀在卷
　　　可稽，是原告是否合法終止勞動契約乙節，端視原所持理由即被告於九十二年九月十
　　　八日、十九日、二十二日及二十三日無派車供給原告充分之工作等情是否有理由而定
　　　。
（二）雖原告嗣於九十二年十一月十日陳明狀及九十二年十一月十七日陳明（二）狀內增列
　　　被告至今仍不發給原告特休加班費工資，違法不給付工作報酬；又被告更改原告之發
　　　車站點及發車時間，使原告失去公里數、工作時數之工資收入，而損害原告之權益，
　　　已違反勞動基準法第十四條第一項第五款前段、第六款規定，原告自得不經預告拒絕
　　　工作終止契約云云，此為被告所否認，且查原告此部分主張，核與其前揭原告終止契
　　　約之事由已屬不同，並不在原先終止契約之意思表示範圍內，而原告嗣後主張被告違
　　　法不給付工作報酬、更改原告之發車站點及發車時間，損害原告之權益等事由，亦未
　　　再為行使終止契約之意思表示，故此原告嗣後主張被告違法不給付工作報酬、更改原
　　　告之發車站點及發車時間，損害原告之權益等事由，並非原告已行使終止契約之事由
　　　甚明。且查勞工若以勞動基準法第十四條第一項第六款規定之事由終止契約，依同條
　　　第二項規定，應於三十日內為之，原告於九十二年十一月十七日始具狀以該款所定事
　　　由主張得終止契約，距所主張事由之發生日期，已逾三十日；故原告所主張之事由，
　　　縱屬存在，所為終止契約亦逾法定除斥期間，仍非合法，故本院認為本件原告是否合
　　　法終止勞動契約，仍應以原告於起訴時所主張被告於九十二年九月十八日、十九日、
　　　二十二日及二十三日，無派車供給原告充分之工作等情是否可採，而無庸再就原告主
　　　張被告不發給原告特休加班費工資，或更改原告行駛仕業表之發車站點及發車時間，
　　　有損害原告權益等節予以審酌。
（三）又查，原告主張被告於九十二年九月十八日、十九日、二十二日及二十三日，無派車
　　　供給原告充分之工作，違反勞動基準法第十四條第一項第五款後段、第六款之規定云
　　　云，按勞動基準法第十四條第一項第五款後段規定係指雇主對於按件計酬之勞工不供
　　　給充分之工作者，所適用之對象係「計酬之勞工」，查依據原告提出之各月份薪資條
　　　記載，原告按月領有本俸、伙食津貼，足見原告係按月支薪人員而非論件計酬之勞工
　　　，兩造間尚非屬按件計酬之勞動契約甚明，故原告依勞動基準法第十四條第一項第五
　　　款後段規定終止契約，核與「按件計酬勞工」之要件，即有未合。再查，本件原告於
　　　九十二年九月十八日經被告派開編號七０八號車輛，惟該車故障進廠修復等情，此有
　　　原告提出之行車紀錄卡及檢修許可證可憑，復為被告所不爭，自足採信。雖被告辯稱
　　　：伊自九十二年九月十九日起即派七三０號車供原告駕駛，而於九十二年九月二十二
　　　日、九月二十三日兩天都有提供編號七三○的車等情，惟此為原告所否認，原告所提
　　　出之證明書，經本院當庭提示證人梁仁發時證稱：伊係負責被告烏日站之車輛調度，
　　　伊並未看過該證明書等語在卷，而依被告提出之九十二年九月二十二日、九月二十三
　　　日仕業表亦記載為七○八號，雖被告主張那是沿用舊表資料沒有更改，實際提供的是
　　　七三０號車等情，惟未舉證以實其說，自難採信，是本件原告主張於九十二年九月十
　　　八日（被告派七０八號車故障）、十九日、二十二日（被告派六六五號車，但故障，
　　　見原告提出同日之行車紀錄卡所載）、二十三日，被告並未提供七三０號車或其他可
　　　供駕駛之車輛予原告駕駛之事實，固堪認係真實，惟據本院訊問證人梁仁發證稱：「
　　　如果司機沒有車輛可開，我們會叫司機等有車再開，我們會自己找車給他們開」等語
　　　在卷，而原告於九十二年九月二十一日確有駕駛六七一號車出勤等情，此為兩造所不
　　　爭，並有被告提出之行車報告單一紙在卷可憑，足證被告並非無車可供原告駕駛營運
　　　，而被告於九十二年九月二十二日亦有派六五五號車予原告，雖係故障，可見被告仍
　　　有調度車輛予原告駕駛之情，依此觀之被告係一汽車客運業者，所屬車輛及駕駛人員
　　　非在少數，而各車輛之使用年限及保養情形均有不同，雖被告於九十二年九月十八日
　　　、十九日、二十二日、二十三日，被告並未提供七三０號車或其他可供駕駛之車輛予
　　　原告駕駛之情屬實，惟其間於九十二年九月二十一日、二十二日亦有調派車輛予原告
　　　之事實，況原告並非論件計酬之勞工，雖未出車仍有基本薪資之保障，又被告於九十
　　　二年九月二十四日亦有調派七三０號車予原告之事實，此亦為兩造所不爭執，又查該
　　　七三○號車車齡雖長，惟經汽車監理主管機關定期檢驗合格，且同月分配其他駕駛員
　　　營運等情，有被告提出之行車執照及行車報告單在卷可稽，故該車應屬可駕駛營運者
　　　，當屬無疑，而原告對於所主張之七三０車為危險車乙節，復未能具體舉證證明，原
　　　告於九十二年九月二十四日即於行車報告單上記載：「七三０車老舊失修，車底銹壞
　　　、冷氣冒水不能開始，危險車，拒絕開七三０車，今報站長無車，終止契約關係」等
　　　語，其所記載之事由，於法已難謂合，即使原告以前揭所認定日期中被告未提供車輛
　　　供其駕駛乙節，而謂得終止勞動契約，本院衡諸被告汽車客運調度工作及實際確有調
　　　度之事實存在，認為原告據此即得依勞動基準法第十四條第一項第六款終止契約實有
　　　違於誠信原則而不可採，是原告之終止契約於法不合。
四、綜前所述，原告主張被告於九十二年九月十八日、十九日、二十二日及二十三日，無派
　　車供給原告充分之工作，故其於九十二年九月二十四日向被告之值班站勤人員邱敏哲書
　　面表示拒絕工作終止契約云云，因原告並非按件計酬勞工，與勞動基準法第十四條第一
　　項第五款後段規定要件未合，而原告對於所主張之七三０車為危險車乙節，復未能具體
　　舉證證明，且衡諸被告汽車客運調度工作及實際確有調度之事實存在，認為原告據此四
　　天被告未適切提供可供駕駛之車輛予原告出勤，即得依勞動基準法第十四條第一項第六
　　款終止契約實有違於誠信原則而不可採，故原告終止契約並不生效力；至於原告主張本
　　件尚有被告至今仍不發給原告特休加班費工資，被告又擅改仕業表之發車站點及發車時
　　間，使原告失去公里數、工作時數之工資收入，而損害原告之權益，已違反勞動基準法
　　第十四條第一項第五款前段、第六款規定，原告自得不經預告拒絕工作終止契約云云，
　　核與其前揭終止契約之事由已屬不同，亦非可取，從而，原告主張被告違反勞動基準法
　　第十四條第一項第五款前、後段、第六款規定，原告於三十日內自得不經預告拒絕工作
　　終止契約，並依同條第四項規定，請求被告發給原告資遣費五十四萬八千六百七十九元
　　，並自起訴狀繕本送達被告之翌日起至清償日止，按年息百分之五計算之利息，為無理
　　由，應予駁回。原告之訴既遭駁回，其假執行之聲請亦失所附麗，應併予駁回。
五、本件事證已臻明確，兩造其餘主張、陳述或舉證，核與本件判決結果不生影響，爰不一
　　一贅述，併此敘明。
六、結論：原告之訴為無理由，依民事訴訟法第七十八條，判決如主文。
中　　　　華　　　　民　　　　國　 九十三　 年　　　八　　　 月　　二十四　　 日
　　　　　　　　　　　　　　　　　　　　臺灣臺中地方法院勞工法庭
~B法　　　官　張國華
正本係照原本作成
如對本判決上訴，須於判決送達後廿日內向本院提出上訴狀。
中　　　　華　　　　民　　　　國　 九十三　 年　　　八　　　 月　　二十七　　 日
~B法院書記官
